臺灣彰化地方法院刑事裁定
111年度聲字第1044號
聲  請  人  臺灣彰化地方檢察署檢察官
受  刑  人  康英傑



上列聲請人因受刑人數罪併罰有二裁判以上，聲請定其應執行之
刑（111年度執聲字第563號），本院裁定如下：
    主  文
康英傑所犯如附表所示之罪及所處之刑，應執行有期徒刑陸年陸
月。
    理  由
一、聲請意旨略以：受刑人康英傑因駕駛動力交通工具發生交通
    事故致人傷害逃逸等案件，先後經判決確定如附表，應依刑
    法第53條、第51條第5款規定，定其應執行之刑，爰依刑事
    訴訟法第477條第1項聲請裁定等語。
二、裁判確定前犯數罪者，併合處罰之；數罪併罰，有二裁判以
    上者，依刑法第51條規定，定其應執行刑；數罪併罰，分別
    宣告其罪之刑，宣告多數有期徒刑者，於各刑中之最長期以
    上，各刑合併之刑期以下，定其刑期，但不得逾30年，刑法
    第50條第1項前段、第53條、第51條第5款分別定有明文。次
    按裁判確定前犯數罪，有得易科罰金之罪與不得易科罰金之
    罪情形，受刑人請求檢察官聲請定應執行刑者，依第51條規
    定定之，同法第50條第1項但書第1款、第2項亦定有明文。
    又按刑事訴訟法第370條第2項、第3項，已針對第二審上訴
    案件之定應執行刑，明定有不利益變更禁止原則之適用；而
    分屬不同案件之數罪併罰有應更定執行刑之情形，倘數罪之
    刑，曾經定應執行刑，再與其他裁判宣告之刑定應執行刑時
    ，在法理上亦同受此原則之拘束。亦即，另定之執行刑，其
    裁量所定之刑期，不得較重於前定之執行刑加計後裁判宣告
    之刑或所定執行刑之總和（最高法院109年度台抗字第894號
    裁定參照）。
三、查受刑人所犯如附表所示之罪，分別經本院先後判處如附表
    所示之罪刑，且均經分別確定在案等情，有各該判決書、臺
    灣高等法院被告前案紀錄表在卷可稽。又如附表編號5所示
    得易科罰金之罪，與如附表編號1、2、3、4、6所示不得易
    科罰金之罪，依刑法第50條第1項但書第1款、第2項規定，
    須經受刑人請求檢察官聲請定其應執行刑，始得依刑法第51
    條之規定定之。查受刑人已於民國111年8月24日以書面請求
    檢察官聲請定應執行刑，且經本院函請受刑人就本案陳述意
    見，受刑人已表示無意見，此有受刑人是否聲請定應執行刑
    聲請書、陳述意見調查表各1份在卷可佐（見本院卷第9頁、
    第61頁)。茲聲請人依刑事訴訟法第477條第1項規定，以本
    院為犯罪事實最後判決之法院，聲請就如附表所示各罪所處
    之刑定應執行之刑，其聲請經核尚無不合，應予准許。本院
    審酌受刑人所犯附表各罪之罪質、犯罪類型、行為手段、侵
    害法益、各次犯罪時間間隔，爰於自由裁量之外部、內部性
    界限之範圍內，合併定其應執行之刑如主文所示。至於附表
    各原判決所宣告之沒收部分，均仍應併予執行，附此敘明。
四、依刑事訴訟法第477條第1項，刑法第50條第1項但書、第2項
    、第53條、第51條第5款，裁定如主文。　　
中　　華　　民　　國　　111 　年　　10　　月　　27　　日
                  刑事第五庭   法  官　 李欣恩
以上正本證明與原本無異。
如不服本裁定，應於裁定送達後5 日內向本院提出抗告狀( 須附
繕本) 。
中　　華　　民　　國　　111 　年　　10　　月　  27　　日
                                書記官  吳育嫻
附表：
 編          號  1 2 3  罪          名  毒品危害防制條例 毒品危害防制條例 毒品危害防制條例  宣    告    刑  有期徒刑4年10月 有期徒刑4年10月 有期徒刑4年11月  犯  罪  日  期  109年8月11日 109年8月15日 109年9月22日  偵查(自訴)機關年  度  案  號  臺灣彰化地方檢察署109年度偵字第10934號 臺灣彰化地方檢察署109年度偵字第10934號 臺灣彰化地方檢察署109年度偵字第10934號 最  後   事實審 法    院 臺灣彰化地方法院 臺灣彰化地方法院 臺灣彰化地方法院  案    號 110年度訴字第11號 110年度訴字第11號 110年度訴字第11號  判決日期 110年7月29日 (聲請書誤載7月30日) 110年7月29日 (聲請書誤載7月30日) 110年7月29日 (聲請書誤載7月30日) 確  定   判  決 法    院 臺灣彰化地方法院 臺灣彰化地方法院 臺灣彰化地方法院  案    號 110年度訴字第11號 110年度訴字第11號 110年度訴字第11號  判    決確定日期 110年11月10日 110年11月10日 110年11月10日 是否為得易科罰金之案件       否      否     否  備          註  彰化地檢110年度執字第4679號 編號1至3已定應執行有期徒刑5年7月   

 編          號  4 5 6  罪          名  毒品危害防制條例 毒品危害防制條例 駕駛動力交通工具發生交通事故致人傷害逃逸  宣    告    刑  有期徒刑10月 有期徒刑5月 有期徒刑8月  犯  罪  日  期  110年8月12日採尿時起回溯96小時內某時 110年8月12日採尿時起回溯96小時內某時 109年4月30日  偵查(自訴)機關年  度  案  號  臺灣彰化地方檢察署110年度毒偵字第1036號 臺灣彰化地方檢察署110年度毒偵字第1036號 臺灣彰化地方檢察署110年度偵緝字第182號 最  後   事實審 法    院 臺灣彰化地方法院 臺灣彰化地方法院 臺灣彰化地方法院  案    號 110年度訴字第1104號 110年度訴字第1104號 110年度交訴字第64號  判決日期 111年6月24日 111年6月24日 111年6月28日 確  定   判  決 法    院 臺灣彰化地方法院 臺灣彰化地方法院 臺灣彰化地方法院  案    號 110年度訴字第1104號 110年度訴字第1104號 110年度交訴字第64號  判    決確定日期 111年7月27日 111年7月27日 111年8月2日 是否為得易科罰金之案件      否      是     否  備            註  彰化地檢111年度執字第3568號 彰化地檢111年度執字第3569號 彰化地檢111年度執字第3685號